臺灣臺中地方法院刑事判決　　　　　　100年度交訴字第401號
公　訴　人　臺灣臺中地方法院檢察署檢察官
被　　　告　蘇木長
上列被告因肇事逃逸罪等案件，經檢察官提起公訴（100年度偵
字第10764號），本院因被告所犯非死刑、無期徒刑、最輕本刑
為三年以上有期徒刑之罪或高等法院管轄第一審案件，經被告就
被訴事實為有罪之陳述，裁定進行簡式審判程序，判決如下：
    主    文
蘇木長犯不能安全駕駛動力交通工具罪，處有期徒刑貳月，如易
科罰金，以新臺幣壹仟元折算壹日。又犯肇事致人傷害逃逸罪，
處有期徒刑陸月，如易科罰金，以新臺幣壹仟元折算壹日。應執
行有期徒刑柒月，如易科罰金，以新臺幣壹仟元折算壹日。
    犯罪事實及理由
一、本件犯罪事實及證據，除加列「被告蘇木長於本院審理時之
    自白」為證據之外，餘均引用起訴書之記載（如附件）。
二、爰審酌被告蘇木長飲酒後仍貿然駕駛自用小客車行駛於市區
    道路上，危害道路交通之公共安全，且並因此肇事，致被害
    人陳沛燕受有右足、右膝、左手肘及身體多處挫傷等傷害，
    而被告於肇事後雖有下車短暫停留，惟未待警察及救護車到
    場處理，亦即未採取必要之救護措施，即另萌生肇事逃逸之
    犯意，逕行駕車逃離肇事現場，所為殊值非難；兼衡酌被告
    於案發後已與被害人達成和解，有臺中市大雅區調解委員會
    調解書1紙在卷可稽，及被告犯罪後於本院審理時坦承全部
    犯行等一切情狀，分別量處如主文所示之刑，及諭知易科罰
    金之折算標準，並定其應執行刑。又被告所犯上開2罪原均
    得易科罰金，所定應執行之刑雖逾6月，依刑法第41條第8項
    規定，仍得易科罰金，是併就所定應執行之刑諭知易科罰金
    之折算標準。
三、依刑事訴訟法第273條之1第1項、第299條第1項前段、第310
    條之2、第454條，刑法第185條之3、第185條之4、第41條第
    1項前段、第8項、51條第5款，刑法施行法第1條之1第1項，
    判決如主文。
本案經檢察官張良旭到庭執行職務。
中    華    民    國   100    年    12    月    16    日
                  刑事第十四庭  法  官  戴嘉慧
以上正本證明與原本無異。
如不服本判決應於收受判決後10日內向本院提出上訴書狀，並應
敘述具體理由；其未敘述上訴理由者，應於上訴期間屆滿後20日
內向本院補提理由書（均須按他造當事人之人數附繕本）；「切
勿逕送上級法院」。
告訴人或被害人對於判決如有不服具備理由請求檢察官上訴者，
其上訴期間之計算係以檢察官收受判決正本之日期為準。
                                書記官  劉晴芬
中    華    民    國   100    年    12    月    16    日
【附錄本案論罪科刑法條】
刑法第185條之3
服用毒品、麻醉藥品、酒類或其他相類之物，不能安全駕駛動力
交通工具而駕駛者，處1年以下有期徒刑、拘役或科或併科15萬
元以下罰金。
刑法第185條之4
（肇事遺棄罪）
駕駛動力交通工具肇事，致人死傷而逃逸者，處6月以上5年以下
有期徒刑。
【附件】
臺灣臺中地方法院檢察署檢察官起訴書                  殊股
                                    100年度偵字第10764號
    被      告  蘇木長  男  56歲（民國○○年○○月○○日生）
                        住臺中市○○區○○里○○鄰○○路25
                        3巷23號
                        國民身分證統一編號：Ｚ000000000號
上列被告因公共危險等案件，業經偵查終結，認應該提起公訴，
茲將犯罪事實及證據並所犯法條分敘如下：
        犯罪事實
一、蘇木長於民國100年4月12日13時許，在臺中市大豐汽車教練
    場附近之土地公廟旁樹下，飲用清酒2杯後，已達不能安全
    駕駛動力交通工具之程度，仍於同日約17時20或30分許，駕
    駛車牌號碼D6─9369號自用小客車，自上開地點出發，欲前
    往臺中市大雅區訪友。嗣於同日18時5分許，途經大雅區○
    ○里○○○路197巷55之9號前（由北往南方向），不慎擦撞
    陳沛燕所騎乘之車牌號碼L5D─682號重型機車，使陳沛燕受
    有右足、右膝、左手肘及身體多處挫傷等傷害（過失傷害部
    分，另為不起訴處分）。詎蘇木長於肇事致人受傷後，既未
    報警處理，也未停留現場採取必要之救護措施，反而萌生肇
    事逃逸犯意，逕自離去。經警據報循線找到蘇木長，並於同
    日20時46分許，測得蘇木長呼氣中酒精濃度值為每公升0.46
    毫克，而查獲上情。
二、案經臺中市政府警察局豐原分局報告偵辦。
        證據並所犯法條
一、肇事逃逸部分：
    上揭肇事逃逸之犯罪事實，業據被告蘇木長於本署偵查中坦
    承不諱，且經證人陳沛燕於警詢及本署偵查中證述明確；並
    有員警職務報告、警政知識聯網─車籍系統資料列印單、公
    路監理電子閘門─證號查詢汽車駕駛人資料列印單、道路交
    通事故現場圖、道路交通事故調查報告表（一）（二）、道
    路交通事故當事人登記聯單、疑似道路交通事故肇事逃逸追
    查表、臺中市○○○道路交通事故初步分析研判表、清泉醫
    院診斷證明書各1 份及蒐證照片23張等附卷可稽。足徵被告
    之自白與事實相符。是其犯嫌應堪認定。
二、酒後駕駛部分：
    訊據被告蘇木長於本署偵查中矢口否認有何醉態駕駛之犯行
    ，辯稱：伊回家後心情不好，又喝了半瓶蔘茸酒就睡著了云
    云。惟查，被告於上揭時、地經警施以呼氣酒精濃度測試結
    果，測得呼氣中酒精濃度值為每公升0.46毫克，有呼氣酒精
    測定值紀錄表及臺中市政府警察局舉發違反道路交通管理事
    件通知單各1紙附卷可稽；倘若被告於肇事返家後，又喝了
    半瓶的蔘茸酒，衡諸常情，其於酒測時之呼氣中酒精濃度值
    ，當不只是每公升0.46毫克而已。足徵其所辯肇事後又再喝
    酒云云，純屬子虛。況被告於警詢過程中，從未曾言及其有
    在事發後喝酒之行為，直到於本署偵查中始以前詞置辯，益
    證其所辯與事實不符。次按刑法第185條之3係屬「抽象危險
    犯」，不以發生具體危險為必要，且參考德國、美國之認定
    標準，當呼氣中酒精濃度達每公升0.55毫克或血液中酒精濃
    度達0.11%以上時，其肇事率為一般正常人之10倍，應認為
    已達「不能安全駕駛」之標準；至於上揭數值以下之行為，
    如輔以其他客觀事實得作為「不能安全駕駛」之判斷時，亦
    應依刑法第185條之3之規定移送法辦處以刑罰（法務部88年
    5月18日88年度法檢字第1669號函參照）。本件被告酒後駕
    車並肇事，復經警於上述時、地測得其呼氣酒精濃度為每公
    升0.46毫克，雖未達法務部函示之判斷標準，然經審酌當日
    之天氣晴朗、肇事現場之道路無缺陷、乾燥、無障礙物，及
    證人陳沛燕於警詢及本署偵查中均證稱：事發當時被告身上
    有很濃酒味、說話不清楚，且拜託伊不要報警，因為酒駕的
    錢(罰金)付不起等語，堪認被告於駕車上路時之辨識力、注
    意力、反應力均不如常，確已達不能安全駕駛動力交通工具
    之程度甚明。是其犯嫌應堪認定。
三、核被告蘇木長所為，係犯刑法第185條之3之酒後駕駛、同法
    第185條之4之駕駛動力交通工具肇事致人受傷逃逸等罪嫌。
    被告所犯上開2 罪，犯意個別，罪名互殊，請予分論併罰。
四、依刑事訴訟法第251條第1項提起公訴。
    此    致
臺灣臺中地方法院
中    華    民    國    100    年    8    月     23    日
                               檢  察  官      李  翠  玲
本件正本證明與原本無異
中    華    民    國    100    年    9    月     28    日
                               書  記  官      侯  俊  益